Config:
  hfst:
    Gen: ../../../src/generator-gt-norm.hfst
    Morph: ../../../src/analyser-gt-norm.hfst
  xerox:
    Gen: ../../../src/generator-gt-norm.xfst
    Morph: ../../../src/analyser-gt-norm.xfst
    App: lookup

Tests:

# todo:
# Proofread the gold standard (below)
# Then: run analyser, then correct. 


  Verb - állget: # Verb 'to see' - ei tsekattu
     állget+V+Inf: állget
     állget+V+Ind+Prs+Sg1: álgáv
     állget+V+Ind+Prs+Sg2: álgá
     állget+V+Ind+Prs+Sg3: állgá
     állget+V+Ind+Prs+Du1: ällgin
     állget+V+Ind+Prs+Du2: állgebehtin
     állget+V+Ind+Prs+Du2: állgebähtten
     állget+V+Ind+Prs+Du3: állgeba
     állget+V+Ind+Prs+Pl1: állgep
     állget+V+Ind+Prs+Pl2: állgebihtit
     állget+V+Ind+Prs+Pl2: állgebehtit
     állget+V+Ind+Prs+Pl3: ällgi

     állget+V+Ind+Prt+Sg1: ällgiv
     állget+V+Ind+Prt+Sg2: ällgi
     állget+V+Ind+Prt+Sg3: älgij
     állget+V+Ind+Prt+Du1: älgijmen
     állget+V+Ind+Prt+Du2: älgijden
     állget+V+Ind+Prt+Du3: älgijga
     állget+V+Ind+Prt+Pl1: älgijme
     állget+V+Ind+Prt+Pl2: älgijde
     állget+V+Ind+Prt+Pl3: ällgin

     állget+V+Pot+Sg1: älgitjav
     állget+V+Pot+Sg2: älgitja
     állget+V+Pot+Sg3: älgitj
     állget+V+Pot+Du1: älgitjin
     állget+V+Pot+Du2: älgitjiehpen
     állget+V+Pot+Du2: älgitjähppen
     állget+V+Pot+Du3: älgitjiebá
     állget+V+Pot+Pl1: älgitjip
     állget+V+Pot+Pl2: älgitjihpit
     állget+V+Pot+Pl3: älgitji

